【裁判字號】    98,審易緝,1
【裁判日期】    980223
【裁判案由】    竊盜
【裁判全文】
臺灣高雄地方法院刑事判決             98年度審易緝字第1號
公  訴  人  臺灣高雄地方法院檢察署檢察官
被      告  甲○○
                    （現另案於臺灣高雄第二監獄執行中）
上列被告因竊盜案件，經檢察官提起公訴（97年度偵字第13251
、13765 號），嗣因被告就被訴事實為有罪之陳述，本院依簡式
審判程序審理，判決如下：
    主  文
甲○○犯攜帶兇器竊盜貳罪，均累犯，各處有期徒刑捌月。應執
行有期徒刑壹年貳月。
    事  實
一、甲○○前因施用第一、二級毒品案件，經本院以94年度訴字
    第1520號分別判處有期徒刑10月、5 月，經臺灣高等法院高
    雄分院以94年度上訴字第932 號駁回上訴確定；另因詐欺案
    件，經本院94年度簡字第5952號判處有期徒刑2 月確定；因
    施用毒品案件經本院以95年度訴字第1018號判處有期徒刑7
    月確定，上開第1 、2 、3 罪經本院以95年度聲字第1763號
    定應執行刑有期徒刑1 年2 月確定，與第4 罪接續執行，於
    民國96年4 月17日假釋出監並付保護管束，於96年10月1 日
    保護管束期滿假釋未經撤銷視為執行完畢。猶不知悔改，意
    圖為自己不法之所有，（一）於97年5 月3 日晚上6 時45分
    許，持客觀上可供兇器使用之扳手1 支，在高雄市○○區○
    ○路1 巷內，拆卸後竊取臺灣省自來水公司所有之L 型不鏽
    鋼水管支撐架1 支，得手後放置於其腳踏車菜籃內正欲離去
    ，適為巡邏員警當場發現，因而查獲。（二）另於97年5 月
    7 日晚上6 時45分許，再持客觀上可供兇器使用之活動扳手
    、小螺絲扳手各1 支，在高雄市○○區○○路1 巷內，拆卸
    後竊取自來水公司所有之L 型不鏽鋼水管支撐架3 個，得手
    後藏置於其腳踏車菜籃內離去時，為巡邏員警查覺有異，當
    場查獲。
二、案經高雄市政府警察局楠梓報告臺灣高雄地方法院檢察署檢
    察官偵查起訴。
    理  由
一、本件被告甲○○所犯攜帶兇器竊盜罪，為死刑、無期徒刑、
    最輕本刑為3 年以上有期徒刑以外之罪，其於準備程序進行
    中，就被訴事實為有罪之陳述，經本院告知簡式審判程序之
    旨，並聽取檢察官及被告之意見後，裁定進行簡式審判程序
    。
二、上開犯罪事實，業經被告於警詢、偵查及本院審理中坦承不
    諱，核與證人即臺灣省自來水公司員工丙○○、乙○○於警
    詢時之證述相符，並有扣案扳手、活動扳手、小螺絲扳手各
    1 支、查獲照片共12紙、贓物認領保管單2 份在卷可查，足
    認被告之自白與事實相符，足堪採信。從而，本件事證明確
    ，被告犯行，應堪認定，應依法論科。
三、按刑法第321 條第1 項第3 款之攜帶兇器竊盜罪，係以行為
    人攜帶兇器竊盜為其加重條件，此所謂兇器，其種類並無限
    制，凡客觀上足對人之生命、身體、安全構成威脅，具有危
    險性之兇器均屬之，且祇須行竊時攜帶此種具有危險性之兇
    器為已足，並不以攜帶之初有行兇之意圖為必要（最高法院
    79年臺上字第5253號判例意旨參照）。本件被告犯罪事實（
    一）、（二）行竊時所攜帶之扳手、活動扳手、小螺絲扳手
    ，屬鐵製堅硬之工具，有卷附照片可參，並使用拆卸竊取水
    管支撐架，客觀上為均足以殺傷人生命、身體之器械，顯為
    具有危險性之兇器。核被告就犯罪事實（一）、（二）所為
    ，均係犯刑法第321 條第1 項第3 款之攜帶兇器竊盜罪。被
    告前有事實欄所述之前科，於96年4 月17日假釋出監並付保
    護管束，於96年10月1 日保護管束期滿假釋未經撤銷視為執
    行完畢，有臺灣高等法院被告前案紀錄表1 份在卷可按，其
    於受徒刑之執行完畢後，5 年以內故意再犯本件有期徒刑以
    上之罪，均為累犯，應依刑法第47條第1 項之規定，加重其
    刑。爰審酌被告身心健全，不思循正當工作以謀資費，竟竊
    取他人財物，價值觀念偏差，前在相同地點為警查獲，再於
    4 日內前往同一地點行竊，顯無悔意，惟其所竊物品價值非
    鉅，事後坦承犯行，犯後態度尚可等一切情狀，分別量處如
    主文所示之刑，並定應執行刑。扣案之扳手、活動扳手、小
    螺絲扳手各1 支，雖係被告供犯罪所用之物，惟係被告向他
    人借得，非被告所有，業據其於本院審理時供述明確，爰不
    另為沒收之諭知，附此敘明。
據上論斷，應依刑事訴訟法第273 之1 第1 項、第299 條第1 項
前段，刑法第321 條第1 項第3 款、第47條第1 項、第51條第5
款，判決如主文。
本案經檢察官丁○○到庭執行職務。
中    華    民    國    98    年    2     月    23    日
                  刑事第七庭  法  官  梁淑美
以上正本證明與原本無異。
如不服本判決應於收受本判決後10日內向本院提出上訴書狀，並
應敘述具體理由，如未敘述上訴理由者，應於上訴期間屆滿後20
日內補提理由書狀於本院（均須按他造當事人之人數附繕本）「
切勿逕送上級法院」。
中    華    民    國    98    年    2     月    23    日
                              書記官  林豐富
附錄本案論罪科刑法條：
中華民國刑法第321條
（加重竊盜罪）
犯竊盜罪而有左列情形之一者，處 6 月以上、 5 年以下有期
徒刑：
一、於夜間侵入住宅或有人居住之建築物、船艦或隱匿其內而
    犯之者。
二、毀越門扇、牆垣或其他安全設備而犯之者。
三、攜帶兇器而犯之者。
四、結夥三人以上而犯之者。
五、乘火災、水災或其他災害之際而犯之者。
六、在車站或埠頭而犯之者。
前項之未遂犯罰之。


司法院資訊處製作；財團法人民間司法改革基金會備份。
